臺灣臺北地方法院民事裁定
111年度抗字第273號
抗  告  人  林顯融  
            立城營造股份有限公司



兼  上一人  
法定代理人  連立凱  



相  對  人  林宜靜  
            李春蘭  
上列當事人間聲請本票裁定事件，抗告人對於民國111年3月16日
本院111年度司票字第3106號裁定提起抗告，本院裁定如下：
　　主　文
抗告駁回。
抗告程序費用新臺幣壹仟元由抗告人連帶負擔。
    理  由
一、按執票人向本票發票人行使追索權時，得聲請法院裁定後強
    制執行，票據法第123條定有明文。又本票執票人依上開規
    定，聲請法院裁定許可對發票人強制執行，係屬非訟事件程
    序，法院僅就形式上審查得否准許強制執行，此項裁定並無
    確定實體上法律關係存否之效力，如發票人就票據債務之存
    否有爭執時，應由發票人提起確認之訴，以資解決（最高法
    院56年度台抗字第714號、57年度台抗字第76號裁定意旨參
    照）。再按依票據法第124條準用第94條第1項、第95條規定
    ，本票上雖有免除做成拒絕證書之記載，執票人仍應於所定
    期限內為付款之提示；但對於執票人主張未為提示者，應負
    舉證之責。是本票既經記載免除作成拒絕證書，票據債務人
    若抗辯執票人未經提示付款，即應負舉證責任（最高法院72
    年度台上字第598號裁判、84年度台抗字第22號裁定意旨參
    照)。
二、相對人於原審聲請意旨略以：伊等執有抗告人於民國110年8
    月18日共同簽發、票面金額新臺幣（下同）2,250萬元、付
    款地未載、利息自發票日起按週年利率20%計算，到期日未
    載，並免除作成拒絕證書之本票1紙（下稱系爭本票），詎
    於111年2月23日經提示未獲付款。為此提出系爭本票，聲請
    裁定就上開金額及依約定週年利率20%計算之利息准許強制
    執行等語。經原審裁定准許就2,250萬元及自111年2月23日
    起至清償日止按週年利率16%計算之利息為強制執行。
三、抗告意旨略以：相對人未曾向伊等就系爭本票為付款之提示
    ，與票據法第124條、第69條第1項、第85條第1項規定不符
    ，再者，雙方並無2,250萬元之債權債務關係存在，爰請求
    廢棄原裁定並駁回相對人之聲請等語。
四、經查，相對人依票據法第123條規定聲請裁定准許強制執行
    ，業據其提出與所述相符之系爭本票為證，原審就系爭本票
    為形式上審查，予以准許，於法並無違誤。抗告人雖辯稱相
    對人未為付款提示云云，惟系爭本票既有免除作成拒絕證書
    之記載，依票據法第124條準用同法第95條但書之規定，自
    應由抗告人就未提示之事實負舉證責任，然抗告人僅泛稱相
    對人未為付款提示，並未舉證以實其說，即難認其主張為可
    採。又抗告人雖辯稱雙方並無債權債務關係存在，無論屬實
    與否，均為實體法上爭執，依上開說明，尚非本件非訟程序
    得以審究。抗告意旨指摘原裁定不當，聲明廢棄，為無理由
    ，應予駁回。
五、據上論結，本件抗告為無理由，依非訟事件法第21條第2項
    、第24條第1項、第46條，民事訴訟法第495條之1第1項、第
    449條第1項、第95條、第85條第2項，裁定如主文。
中　　華　　民　　國　　111 　年　　5 　　月　　10　　日
                  民事第六庭  審判長法　官　許純芳
　　　　　　　　　                  
　　　　　　　　　　　　　　　　　　法  官  杜慧玲
　　　　　　　　　                  
　　　　　　　　　　　　　　　　　　法  官  蕭清清
以上正本係照原本作成。
本裁定僅得以適用法規顯有錯誤為理由提起再抗告。如提起再抗
告，應於裁定送達後10日內委任律師為非訟代理人向本院提出再
抗告狀，並繳納再抗告費新臺幣1,000元。　
中　　華　　民　　國　　111 　年　　5 　　月　　10　　日
                                    書記官  林家鋐